【裁判字號】    95,交聲,70
【裁判日期】    950731
【裁判案由】    聲明異議
【裁判全文】
臺灣嘉義地方法院交通事件裁定          95年度交聲字第70號
原處分機關  交通部公路總局嘉義區監理所嘉義市監理站
異  議  人  甲○○
代  理  人  乙○○
上列異議人因違反道路交通管理處罰條例案件，對於交通部公路
總局嘉義區監理所嘉義市監理站於95年2月24日所為之處分 (原
處分案號：嘉監裁字第裁76-AEU045066號)聲明異議，本院裁定
如下：
    主  文
異議駁回。
    理  由
一、原處分意旨略以：受處分人即異議人甲○○於94年12月25日
    17時25分駕駛車牌號碼AG-456號營業一般大客車，在臺北市
    ○○路不服交通勤務警察指揮，經原處分機關依道路交通管
    理處罰條例第60條第2項第1款裁決等情。
二、異議意旨略以：異議人即受處分人甲○○是阿羅哈汽車客運
    股份有限公司（下稱阿羅哈公司）駕駛員，而遭警方舉發時
    係駕駛該公司所有之車牌號碼AG-456號營業大客車班車，依
    公路主管機關即高雄市○○○○路線及站牌處停靠搭載旅客
    ，臺北市交通局雖片面加以變更，但依照汽車運輸業管理規
    則第37條第1項第4款及第2項之規定，在未得高雄市政府之
    同意前及交通部核定前，應不生合法變更之效力。故異議人
    於公司所屬「經同意之營業路線及設站處所」搭載旅客並未
    違反汽車運輸業管理規則規定，警方據此而舉發不服交通勤
    務警察指揮並無理由，為此提起異議等語。
三、按汽車駕駛人，駕駛汽車不服從交通勤務警察或依法令執行
    交通指揮、稽查任務人員之指揮或稽查，而本章各條無處罰
    之規定者，處新臺幣900元以上1800元以下罰鍰。道路交通
    管理處罰條例第60條第2項第1款定有明文。經查：本件受處
    分人並不否認其所駕駛之車牌號碼AG-456號營業大客車，有
    於94年12月25日17時25分許，不服交通勤務警察指揮。雖其
    辯稱係駕駛阿羅哈公司之營業大客車按「經同意之營業路線
    及設站處所」搭載旅客，並無違規云云。然查：臺北市○○
    路○段原為長途客運車起迄總站，臺北市政府為落實推動城
    際客運轉運站政策，及減少大客車於臺北市市區道路繞行及
    於路側密集設站衍生之交通、環境、噪音及居住品質問題等
    ，推動國道客運臺北總站，就相同範圍進行管制事宜。臺北
    市政府交通局業於92年4月8日發函預告各業者臺北車站周邊
    即將進行管制。並於93年2月10日公告並轉知業者「臺北車
    站周邊國道客運及公路客運設站管制區○○○○段）－禁止
    新設站位」。93年11月22日公告並轉知業者「臺北車站周邊
    國道客運及公路客運設站管制區○○○○段）－撤除現有路
    側站位（自國道客運臺北總站起用日起實施，得有緩衝3個
    月）」。94年8月2日國道客運臺北總站路線調整計畫呈報交
    通部，並副知各業者重申管制事宜。94年8月16日國道客運
    臺北總站啟用。94年9月16日函知各業者，自94年11月16日
    起開始管制。94年11月14日公告並轉知各業者「臺北車站周
    邊國道客運及公路客運設站管制區○○○○段）－撤除現有
    路側站位實施日期自94年11月16日起」。94年11月9日赴現
    場各業者站牌處張貼公告。94年11月15日第2次赴現場各業
    者站牌處張貼公告。94年11月16日開啟管制及執法，有臺北
    市政府警察局大同分局95年1月6日北市警同分交字第
    09530040700號書函在卷可按。是受處分人前揭停車處所，
    業於94年11月16日起即不得再行臨時停車搭載旅客。又臺北
    市政府交通局並已多次公告及至現場各業者站牌處揭示公告
    ，受處分人及其所屬公司不得諉為不知，堪認受處分人確有
    於前揭時地，不服交通勤務警察指揮。再依汽車運輸業管理
    規則第37條第1項第4款之規定：「公路汽車客運業營運班車
    在市區○○路線及設站地點，應依下列原則辦理：四、經同
    意之營運路線及設站地點，當地政府如因實際需要得予調整
    變更，並應函請該管公路主管機關辦理」觀之，顯然臺北市
    政府本得依實際需要調整變更阿羅哈公司在臺北市區○○○
    路線及設站地點，調整後函請阿羅哈公司之公路主管機關高
    雄市政府辦理即可，尚不須徵得高雄市政府之同意；何況對
    於臺北市區之交通情形，自應由臺北市政府管理，其餘縣市
    政府焉有置喙之餘地；是以受處分人認高雄市政府並未同意
    臺北市政府之變更，因而變更並不生效云云，對於法令尚有
    所誤解，自不足採。故異議人駕駛車牌號碼AG-456號營業一
    般大客車，在臺北市○○路不服交通勤務警察指揮，經原處
    分機關依道路交通管理處罰條例第60條第2項第1款裁決，並
    無不當，異議人之異議尚無理由，應予駁回。
四、依道路交通案件處理辦法第19條，裁定如主文。
中  華  民  國    95    年    7    月     31        日
             交通法庭   法  官 黃義成
以上正本證明與原本無異。
如不服本裁定，應於送達後5日內，向本院提出抗告狀。
中  華  民  國    95    年    7    月     31        日
                        書記官 侯麗茹


司法院資訊處製作；財團法人民間司法改革基金會備份。
